臺灣臺北地方法院小額民事判決
111年度北小字第2013號
原      告  郭國驊  
被      告  張如川  

上列當事人間因妨害名譽案件（本院110年度審簡字第1863號）
，經原告提起刑事附帶民事訴訟，請求損害賠償事件，並經本院
刑事庭移送而來（本院110年度審附民字第2184號），本院於民
國111年5月20日言詞辯論終結，判決如下︰
    主      文
被告應給付原告新臺幣8,000元。
訴訟費用由被告負擔。
本判決得假執行。但被告如以新臺幣8,000元為原告預供擔保，
得免為假執行。
    事實及理由
一、程序部分：原告於訴訟進行中減縮聲明如主文第1項所示，
    依民事訴訟法第255條第1項第3款規定，應予准許。
二、原告主張略以：本件經檢察官起訴，本院刑事庭已經判決，
    兩造均為計程車司機，因排班問題起爭執，被告心生不滿，
    基於公然侮辱之犯意，於民國110年5月28日上午9時35分許
    ，於臺北市○○區○○路0號前，於原告駕駛營業用小客車並停
    等在該處時，在不特定人得共見共聞之情況下，以「你不夠
    資格當人，讓人吐痰吐口水，一點人格、尊嚴都沒有」、「
    你比畜生都不如」等語辱罵原告，貶損原告之人格尊嚴及社
    會評價，被告對原告妨害名譽，原告自得向被告請求精神上
    之賠償，故依民法侵權行為之法律規定，提起本訴，並聲明
    ：被告應給付原告新臺幣（下同）8,000元。
三、被告則以：對於刑事案件有提上訴，還在審理中，被告認為
    刑事判決之刑度太重。原告搶客行為，令人不齒，我一毛錢
    都不願意賠償，且我已經脫產完畢等語資為抗辯，並聲明：
    原告之訴及假執行之聲請均駁回；以及如受不利判決願供擔
    保請准宣告免為假執行。
四、本院之判斷：
㈠按因故意或過失，不法侵害他人之權利者，負損害賠償責任；
  不法侵害他人之身體、健康、名譽、自由、信用、隱私、貞操
  ，或不法侵害其他人格法益而情節重大者，被害人雖非財產上
  之損害，亦得請求賠償相當之金額，此為民法第184條第1項前
  段、第195條第1項前段定有明文。原告主張之事實，業經本院
  刑事庭以110年度審簡字第1863號刑事判決判處被告有罪並罰
  罰金5,000元在案，有該刑事判決書可按（見本院卷第13至16
  頁），並經本院調閱該刑事案件之電子卷證存卷查對該案引用
  之證據資料無誤（見本院卷證物袋及影印之刑事卷證），被告
  所為言詞有相關錄音譯文為據，且與原告本件主張之前述事實
  互核相符，應可採認。
㈡至於被告雖另提出臺灣臺北地方檢察署110年度偵字第31846號
  不起訴處分書，然依該處分書內容，所載之行為時間為110年1
  0月8日、所指為偵查後認為不符強制罪之構成要件。而本件行
  為時間為110年5月28日，起訴被告侵權行為，為妨害名譽，行
  為時間及態樣不相同，尚難據此而為對被告有利之認定，被告
  容有誤會。而原告遭被告以前開言詞辱罵，主張被告有侵權行
  為，因此請求被告給付原告精神慰撫金為損害賠償，依前說明
  ，自屬有據。本院審酌兩造之財產情形，兩造現有無工作及各
  工作狀況、彼此間身分及地位等狀況，並斟酌本件事實為被告
  對原告為妨害名譽之行為，雖有營業上爭執，但並非不得以理
  性方法解決，故被告非難性高，並審認本院職權調閱兩造之稅
  務電子閘門財產所得調件明細表內容中兩造之財產狀況，被告
  當庭表示不願賠償及其已先為脫產等語，復參以被告前述侵權
  行為態樣、導致原告心裡痛苦之損失程度尚非重，再衡量原告
  遭受被告辱罵之原因、經過等一切情狀，認原告請求被告給付
  之精神慰撫金8,000元，尚稱適當。原告本件請求，為有理由
  ，應予准許。
五、綜上所述，原告依據民法侵權行為損害賠償請求權之法律關
    係，請求被告賠償8,000元，為有理由，應予准許。
六、本件係就民事訴訟法第436條之8適用小額訴訟程序所為被告
    敗訴之判決，依同法第436條之20之規定，應依職權宣告假
    執行；並依同法第436條之23準用同法第436條第2項適用同
    法第392條第2項之規定，依被告之聲請，酌定相當金額，宣
    告被告如預供擔保，得免為假執行。
七、本件事證已臻明確，兩造其餘攻擊防禦方法及所提證據資料
    ，核與本件判決所得心證及結果均不生影響，毋庸逐一論述
    ，附此敘明。
八、訴訟費用負擔之依據：民事訴訟法第78條。又本件係刑事附
    帶民事訴訟，由合議庭裁定移送民事庭之事件，依刑事訴訟
    法第504條第2項之規定，免納裁判費，目前亦無其他訴訟費
    用支出，本無確定訴訟費用額必要。惟仍爰依民事訴訟法第
    87條第1項之規定，諭知訴訟費用之負擔，以備將來如有訴
    訟費用發生時，得確定其負擔，併此敘明。
中　　華　　民　　國　　111 　年　　5 　　月　　24　　日
　　　　　　　　　臺北簡易庭  法　官　徐千惠　　　
以上正本係照原本作成。
如不服本判決，須以違背法令為理由，應於判決送達後20日內向
本庭（臺北市○○區○○○路0段000巷0號）提出上訴狀（須按他造當
事人之人數附繕本）。如委任律師提起上訴者，應一併繳納上訴
審裁判費。
中　　華　　民　　國　　111 　年　　5 　　月　　24　　日
                              書記官  蘇冠璇
一、民事訴訟法第436條之18第1項：判決書得僅記載主文，就當
    事人有爭執事項，於必要時得加記理由要領。
二、民事訴訟法第436條之24第2項：　　
　　對於小額程序之第一審裁判上訴或抗告，非以其違背法令為
    理由，不得為之。
三、民事訴訟法第436條之25：　　
　　上訴狀內應記載上訴理由，表明下列各款事項：
    ㈠原判決所違背之法令及其具體內容。
    ㈡依訴訟資料可認為原判決有違背法令之具體事實。
四、民事訴訟法第436條之32條第2項：
　　第438條至第445條、第448條至第450條、第454條、第455條
    、第459條、第462條、第463條、第468條、第469條第1款至
    第5款、第471條至第473條及第475條第1項之規定，於小額
    事件之上訴程序準用之。